臺灣高雄地方法院刑事判決　　　　　　　96年度易字第3317號
公　訴　人　臺灣高雄地方法院檢察署檢察官
被　　　告　乙○○
上列被告因竊盜案件，經檢察官提起公訴（96年度偵字第28313號）
，經本院合議庭裁定改行簡式審判程序，判決如下：
    主  文
乙○○犯攜帶兇器竊盜未遂罪，累犯，處有期徒刑伍月，如易科
罰金，以新臺幣壹仟元折算壹日。扣案如附表所示之物，均沒收
之。
    事  實
一、乙○○前於民國94年間，因竊盜案件，經本院以94年度易字
    第2123號判處有期徒刑9月確定，甫於96年1月21日縮刑期滿
    執行完畢。詎不知悔改，竟意圖為自己不法之所有，於96年
    10 月3日凌晨1時15分許，在高雄市○○區○○路100號中正
    國小和平樓中正堂入口處，持如附表編號1至3所示客觀上足
    供作兇器使用之鐵鋸、及一字型、十字型螺絲起子各1支，
    再持如附表編號4所示之手電筒照明，並以如附表所示其餘
    之物為工具，著手破壞「皇易企業商行」置於該處之自動販
    賣機（毀損部分未具告訴），欲撬開該自動販賣機壓克力板
    以竊取自動販賣機內之零錢，尚未竊取得手之際，即為保全
    人員發現並報警，而未得逞。嗣經警查獲後，並扣得如附表
    所示乙○○所有供犯罪所用之物。
二、案經甲○○訴由高雄市政府警察局苓雅分局報請臺灣高雄地
    方法院檢察署檢察官偵查起訴。
    理  由
一、按本案被告乙○○所犯係死刑、無期徒刑、最輕本刑為3 年
    以上有期徒刑以外之罪，其於準備程序就前揭被訴事實為有
    罪之陳述，經受命法官告知簡式審判程序之旨，並聽取其與
    公訴人之意見後，本院認無不得或不宜改依簡式審判程序進
    行之情形，爰依刑事訴訟法第273 條之1 第1 項規定，裁定
    本件由受命法官獨任進行簡式審判程序，合先敘明。
二、上揭犯罪事實，業據被告坦承不諱，核與證人甲○○、李健
    成之證述相符，並有現場照片現場照片9 幀在卷足稽。是依
    上開卷附之各項文書、證物等補強證據，已足資擔保被告於
    本院審理中所為之上開任意性自白之真實性，堪信為真實，
    此外，復有如附表所示之物扣案可佐，本件事證明確，被告
    犯行，堪予認定。
三、按刑法第321 條第1 項第3 款之攜帶凶器竊盜罪，係以行為
    人攜帶兇器為其加重要件，此所謂兇器，其種類並無限制，
    凡客觀上足對人之生命、身體、安全構成威脅，具有危險性
    即已足，並不以攜帶之初有行兇之意圖為必要，最高法院79
    年臺上字第5253號判例可資參照。查本件被告著手本件竊盜
    犯行時，所持用如附表編號1至3所示之鐵鋸、及一字型、十
    字型螺絲起子各1支，經本院當庭勘驗結果，編號1之鐵鋸，
    長約31公分、單面呈鋸齒狀，為堅硬之金屬製品；編號2、3
    之一字型、十字型螺絲起子，亦為堅硬之金屬製品，把柄以
    塑膠材質包裹，其中編號2之一字型螺絲起子長約19公分，
    編號3之十字型螺絲起子長約18公分；至於附表編號4之手電
    筒，長約13.5公分、為質輕之鋁製品；編號5、6所示之一字
    型、十字螺絲起子，長度均為7公分、質輕、金屬材質，編
    號7 所示之耳刮，長約9 公分、質輕、金屬材質，一端為圓
    形勺狀，有本院勘驗筆錄在卷可按，以附表編號1 至3 之物
    擊打於人之身體，足以傷害人之身體、生命，客觀上均具有
    危險性，可供兇器使用甚明，而屬刑法第321 條第1 項第3
    款所稱之兇器；至於附表編號4 至7 之物，雖亦為金屬材質
    ，惟該等物質輕、短小，客觀上不具有危險性，尚無可供做
    兇器使用，起訴書認編號5 、6 之物亦可供兇器使用一節，
    容有錯誤，應予更正，附此敘明。是核被告所為，係犯刑法
    第321 條第2 項、第1 項第3 款攜帶兇器竊盜未遂罪。被告
    前因竊盜案件，經本院以94年度易字第2123號判處有期徒刑
    9 月確定，甫於96年1 月21日縮刑期滿執行完畢，此有臺灣
    高等法院被告前案紀錄表在卷可參，其於徒刑執行完畢後5
    年內故意再犯
    本件有期徒刑以上之罪，為累犯，應依刑法第47條第1項加
    重其刑。被告著手於犯罪行為之實行而未得逞，為未遂犯，
    爰依刑法第25條第2項規定，按既遂犯之刑減輕之，並依刑
    法第71條第1項規定，先加後減其刑。爰審酌被告正值青壯
    之年，不思以正當方式獲取財物，為逞私慾，竟徒手、攜帶
    兇器竊取他人財物，惡性非輕，惟念其犯後坦承犯行，犯罪
    後態度尚佳，雖著手於竊盜，惟尚未既遂，且雖持附表編號
    1至3所示之物，然並未對於他人之安全造成實際傷害等一切
    情狀，量處如主文之刑，並斟酌其智識程度為國中肄業，家
    庭經濟狀況勉持等情形（見警詢筆錄受詢問人欄所載），諭
    知如主文所示之易科罰金折算標準，以示懲儆。扣案如附表
    所示之物，均為被告所有供犯竊盜所用之物，業據被告自承
    在卷，爰依刑法第38條第1項第2款規定，予以宣告沒收。
四、再本件公訴人雖以被告有多次竊盜之前科，且於本案之前復
    有竊盜之犯行，顯有犯罪之習慣，請求判令被告入勞動處所
    施以強制工作等語。惟按保安處分係針對受處分人將來之危
    險性所為之處置，以達教化、治療之目的，為刑罰之補充制
    度。我國現行刑法採刑罰與保安處分雙軌制，係在維持行為
    責任之刑罰原則下，為協助行為人再社會化之功能，以及改
    善行為人潛在之危險性格，期能達成根治犯罪原因、預防犯
    罪之特別目的。是保安處分中之強制工作，旨在對嚴重職業
    性犯罪及欠缺正確工作觀念或無正常工作因而犯罪者，強制
    其從事勞動，學習一技之長及正確之謀生觀念，使其日後重
    返社會，能適應社會生活。保安處分之措施亦含社會隔離、
    拘束身體自由之性質，其限制人民之權利，實與刑罰同，本
    諸法治國家保障人權之原理及刑法之保護作用，其法律規定
    之內容，應受比例原則之規範，使保安處分之宣告，與行為
    人所為行為之嚴重性、行為人所表現之危險性，及對於行為
    人未來行為之期待性相當。刑法第90條及竊盜犯贓物犯保安
    處分條例第3條第1項關於強制工作之規定，均係本於上開意
    旨制定，而由法院視個案中行為人之危險性格，依職權決定
    應否交付強制工作，以達保安處分之特別預防之目的（大法
    官釋字第471號解釋參照）。經查，本件被告犯行，係屬未
    遂，已如前述，被告尚未因此獲取任何犯罪所得，且本件被
    告之犯行，經本院科處有期徒刑5月，已屬適當。而被告先
    前多次竊盜前科，其行為時間分別在91、94年間，各次犯行
    相隔約近3年間，又其在本件之前雖另有1次竊盜之犯行，並
    經本院以96年度簡字第570號受理，但該次犯行在96年1月間
    ，與本件犯行亦間隔近10月，是尚難遽認被告已有犯罪之習
    慣，或因遊蕩或懶惰成習而犯罪。再者，本件被告犯行，所
    處之刑，未逾竊盜犯贓物犯保安處分條例第2條第4項規定之
    1年以上。綜上，本件應認上開對被告宣告徒刑即足以收矯
    治之效，尚無另行宣告令其入勞動處所強制工作之保安處分
    之必要，附此敘明。
據上論斷，應依刑事訴訟法第273 條之1 第1 項、第284 條之1
、第299 條第1 項前段，刑法第321 條第2 項、第1 項第3 款、
第25條第2 項、第47條第1 項、第41條第1 項前段、第38條第1
項第2 款，判決如主文。
本案經檢察官吳美齡到庭執行職務。
中　　華　　民　　國　　96　　年　　11　　月　　30　　日
                  刑事第五庭    法　官  李殷君
以上正本證明與原本無異。
如不服本判決應於收受本判決後10日內向本院提出上訴書狀，並
應敘述具體理由，如未敘述上訴理由者，應於上訴期間屆滿後20
日內補提理由書狀於本院（均須按他造當事人之人數附繕本）「
切勿逕送上級法院」。
中　　華　　民　　國　　96　　年　　11　　月　　30　　日
                                書記官  陳昱良
附錄法條
刑法第321 條第2 項、第1 項第3 款
犯竊盜罪而有左列情形之一者，處 6 月以上、 5 年以下有期
徒刑：
一  於夜間侵入住宅或有人居住之建築物、船艦或隱匿其內而
    犯之者。
二  毀越門扇、牆垣或其他安全設備而犯之者。
三  攜帶兇器而犯之者。
四  結夥三人以上而犯之者。
五  乘火災、水災或其他災害之際而犯之者。
六  在車站或埠頭而犯之者。
前項之未遂犯罰之。
附表：
┌──┬───────────────────┐
│編號│扣案物品                              │
├──┼───────────────────┤
│ 1  │鐵鋸1支                               │
├──┼───────────────────┤
│ 2  │一字型螺絲起子（大）1支               │
├──┼───────────────────┤
│ 3  │十字型螺絲起子（小）1支               │
├──┼───────────────────┤
│ 4  │手電筒1支                             │
├──┼───────────────────┤
│ 5  │一字型螺絲起子（小）1支               │
├──┼───────────────────┤
│ 6  │十字型螺絲起子（小）1支               │
├──┼───────────────────┤
│ 7  │耳刮1支                               │
└──┴───────────────────┘
